【裁判字號】    97,易,417
【裁判日期】    970818
【裁判案由】    竊盜
【裁判全文】
臺灣雲林地方法院刑事判決               97年度易字第417號
公  訴  人  臺灣雲林地方法院檢察署檢察官
被      告  丙○○
                    （另案羈押於臺灣南投看守所）
上列被告因竊盜案件，經檢察官提起公訴（97年度偵字第2174號
），於本院準備程序進行中，被告就被訴事實為有罪之陳述，經
合議庭裁定由法官一人獨任進行簡式審判程序，判決如下：
    主      文
丙○○共同竊盜，累犯，處有期徒刑伍月；又共同竊盜，累犯，
處有期徒刑伍月。應執行有期徒刑捌月。
    事實及理由
一、犯罪事實：
    丙○○前因違反毒品危害防制條例案件，於民國94年2 月24
    日經臺灣南投地方法院以94年度訴字第37號判處應執行有徒
    刑1 年6 月確定，甫於96年7 月16日徒刑執行完畢出監。竟
    與乙○○（本院已另行判決）共同基於意圖為自己不法所有
    之犯意聯絡，分別為下列犯行：
(一)、於97年4 月22日晚間10時許，在彰化縣芬園鄉○○路○ 段55
    巷內，2 人共同徒手竊取彰化縣芬園鄉公所所有之水溝蓋1
    塊（起訴書誤載為2 塊，經檢察官到庭更正為1 塊），得手
    後逃逸。
(二)、另於97年4 月23日晚間3 時許，在南投縣集集鎮○○路○ 段
    760 號前，2 人共同徒手竊取南投縣公路局所管領之水溝蓋
    1 塊（起訴書誤載為2 塊，經檢察官到庭更正為1 塊），得
    手後逃逸。
(三)、嗣於97年4 月23日上午6 時30分許，為警在雲林縣斗六市○
    ○里○○路與重光路口，見乙○○、丙○○睡在上開乙○○
    竊得之上開自小客車內，經盤查後當場於該自小客車後座及
    行李箱內扣得上開水溝蓋共2 塊（起訴書誤載為4 塊），始
    循線查悉上情。
二、認定犯罪事實所憑之證據及理由：
(一)、本案被告丙○○所犯均係死刑、無期徒刑、最輕本刑為3 年
    以上有期徒刑以外之罪，其於準備程式就前揭被訴事實為有
    罪之陳述，經告知簡式審判程式之旨，並聽取其與公訴人之
    意見後，本院認無不得或不宜改依簡式審判程式進行之情，
    爰依刑事訴訟法第273 條之1 第1 項、第284 條之1 規定，
    裁定進行簡式審判程式。
(二)、上揭犯罪事實，業據彰化縣芬園鄉公所職員甲○○、南投縣
    公路局職員高海良於警詢時陳述明確，復有贓物認領保管單
    3 紙、失竊物品照片10張在卷可稽。被告於本院審理時，對
    前開犯罪事實坦白承認，核與上揭證據資料相符，足認被告
    前開自白與事實相符，可採為認定被告犯罪之證據。本案事
    證明確，被告犯行堪以認定，應予依法論科。
三、論罪科刑之理由：
(一)、核被告就犯罪事實欄(一)及(二)所為，均係犯刑法第320 條第1
    項之竊盜罪。
(二)、被告與乙○○就上開犯罪事實欄(一)及(二)之犯行，有犯意聯絡
    及行為分擔，應依刑法第28條規定，論以共同正犯。
(三)、被告上開2 次竊盜犯行，犯意各別，行為互殊，應予分論併
    罰。檢察官雖認上開(一)及(二)所示犯行為接續犯，然其犯案時
    間、地點均清楚可分，屬可獨立判斷之行為，且被害人不同
    ，被告並非侵害同一法益，自難論以接續犯，檢察官之主張
    ，尚有誤會，附此敘明。
(四)、被告曾於94年2 月24日經臺灣南投地方法院以94年度訴字第
    37號判處應執行有徒刑1 年6 月確定，甫於96年7 月16日徒
    刑執行完畢出監，有臺灣高等法院被告前案紀錄表在卷可按
    ，被告受有期徒刑執行完畢，5 年內再犯本案最重本刑為有
    期徒刑以上之罪，為累犯，均應依刑法第47條第1 項規定加
    重其刑。
(五)、本院審酌被告前有多次毒品前科，有臺灣高等法院被告前案
    紀錄表1 份在卷可考，素行不佳，被告現年46歲，正值壯年
    ，竟竊取他人之物，無視法紀，尊重他人財產權觀念薄弱，
    亦影響社會治安，且恣意竊取路上之水溝蓋，造成路面產生
    坑洞，產生往來行車之危險，惟念被告犯後於本院審理時已
    坦承犯行，尚能及時知錯，被害人均已領回失物等一切情狀
    ，分別量處如主文所示之刑，並定應執行之刑。
四、應適用之法律：
    依刑事訴訟法第273 條之1 第1 項、第299 條第1 項前段，
    刑法第28條、第320 條第1 項、第47條第1 項、第51條第5
    款，刑法施行法第1 條之1 第1 項、第2 項前段，判決如主
    文。
本案經檢察官黃顗雯到庭執行職務。
中    華    民    國    97    年    8     月    18    日
                  刑事第五庭  法  官  藍家偉
以上正本證明與原本無異。
如不服本判決，應於判決送達後10日內，向本院提出上訴狀。（
須附繕本）
                              書記官  王雪招
中    華    民    國    97    年    8     月    18    日
附錄本案論罪科刑法條全文：
刑法第320 條第1 項：
意圖為自己或第三人不法之所有，而竊取他人之動產者，為竊盜
罪，處5 年以下有期徒刑、拘役或500 元以下罰金。


司法院資訊處製作；財團法人民間司法改革基金會備份。
